

Hafsa NAYAH

Développeuse web dynamique et soucieuse du détail, je me spécialise dans les technologies front-end, notamment React. Forte d'une expérience approfondie dans le développement backend avec Jee MongoDB, je m'engage à créer des applications web efficaces et évolutives.

in @HafsaNayah

() @https://github.com/HafsaNH

♠ N 261 C LOTS BERDAI BENSOUDA FES

[] 06 75 03 41 25

Diplômes et Formations

 1ère année de Master en Ingénierie Logicielle et Systèmes d'Information

Faculté de sciences et techniques 10/2023

Errachidia

LST - Licence en Sciences et Techniques filière Génie Logiciel

Université Moulay Ismail

2022 – 2023 Faculté des Sciences et Techniques Errachidia

Diplôme des Etudes Universitaires en Sciences et Techniques (D.E.U.S.T)

Université Moulay Ismail

2020 – 2022 Faculté des Sciences et Techniques Errachidia

Baccalauréat Filière Des Sciences Physiques

El Haj El Hadi Tajmouati

2019 – 2020 Fès

Expériences professionnelles

Création et implémentation d'un site web e-commerce

Faculté des sciences et techniques

12/2023 – 01/2024

Errachidia

- Création et implémentation d'un site web e-commerce dédié à la vente de vêtements de sport.
- Intégration des technologies telles que React, JEE, SQL, XAMPP, HTML, CSS, et JavaScript pour assurer une expérience utilisateur fluide

Gestion des réservations d'hôtel.

Faculté des sciences et techniques

11/2023 - 12/2023

Errachidia

L'application permet aux responsables d'ajouter des chambres dans des hôtels, tout en offrant aux occupants la possibilité de consulter et de réserver des chambres. Nous utilisons SQL Server et Transact-SQL, ainsi que QtDesigner.

PROJET DE FIN D'ETUDE

Université Moulay Ismail

2022 Faculté des Sciences et Techniques Errachidia

 Conception et réalisation d'une application de reconnaissance d'émotions

Langues

Arabe

Langue maternelle

Français

B2: Niveau avancé

Anglais

B1: niveau avancé

Compétences

Méthodes agiles

Scrum, Kanban

la programmation web:

Html, CSS, JavaScript (ReactJs), PHP, jee

l'analyse de données et Machine Learning

 Les outils :Orange Data Integration, Jupyter , GooglColab

La programmation desktop:

• Python, Java, tkinter (interface graphique),C

la gestion de bases de données

MySQL, SQLite,Sql Server

l'analyse, la conception et la modélisation en UML.

• outils:StartUml, BlankDiagramme,lucidchart

Système d'exploitations

• (Windows)

les outils Bureautique:

• Word, PowerPoint

La composition de documents en LaTeX

• Les outils : Texmaker, Overleaf.

Soft Skills:

- Flexibilité
- Travail en équipe
- Ponctualité

Centres d'intérêt

Association

Ataa chabab

The Great Debaters

club universitaire